【裁判字號】    98,司家聲,146
【裁判日期】    990108
【裁判案由】    依職權裁定確定訴訟費用額
【裁判全文】
臺灣臺南地方法院民事裁定           98年度司家聲字第146號
原      告  乙○○
被      告  甲○○
上當事人間強制認領等事件，本院依職權確定訴訟費用額，裁定
如下：
    主  文
被告甲○○應向本院繳納之訴訟費用額確定為新臺幣壹萬玖仟陸
佰肆拾貳元，並自本裁定送達之翌日起至清償日止，按週年利率
百分之五計算之利息。
    理  由
一、按經准予訴訟救助者，於終局判決確定或訴訟不經裁判而終
    結後，第一審受訴法院應依職權以裁定確定訴訟費用額，向
    應負擔訴訟費用之當事人徵收之；其因訴訟救助暫免而應由
    受救助人負擔之訴訟費用，並得向具保證書人為強制執行，
    ；又法院未於訴訟費用之裁判確定其費用額者，第一審受訴
    法院於該裁判有執行力後，應依聲請以裁定確定之；依第1
    項確定之訴訟費用額，應於裁定送達之翌日起，加給按法定
    利率計算之利息，民事訴訟法第91條第1項、第3項、第114
    條第1項分別定有明文。又按應負利息之債務，其利率未經
    約定，亦無法律可據者，週年利率為百分之五，民法第203
    條並有明文。
二、次按，訴訟標的之價額，由法院核定。核定訴訟標的之價額
    ，以起訴時之交易價額為準；無交易價額者，以原告就訴訟
    標的所有之利益為準。因定期給付或定期收益涉訟，以權利
    存續期間之收入總數為準；期間未確定時，應推定其存續期
    間。但其期間超過十年者，以十年計算。因財產權而起訴，
    其訴訟標的之金額或價額在新臺幣十萬元以下部分，徵收一
    千元；逾十萬元至一百萬元部分，每萬元徵收一百元；逾一
    百萬元至一千萬元部分，每萬元徵收九十元；逾一千萬元至
    一億元部分，每萬元徵收八十元；逾一億元至十億元部分，
    每萬元徵收七十元；逾十億元部分，每萬元徵收六十元；其
    畸零之數不滿萬元者，以萬元計算。非因財產權而起訴者，
    徵收裁判費新臺幣三千元。於非財產權上之訴，並為財產權
    上之請求者，其裁判費分別徵收之。民事訴訟法第77條之1
    第1項、第2項、第77條之10、第77條之13、第77條之14，分
    別定有明文。
三、經查，本院以98年度家訴字第60號案受理上列當事人間強制
    認領等事件，原告乙○○聲請訴訟救助，業經本院以98年度
    家救字第68號裁定對原告准予訴訟救助，而暫免繳納訴訟費
    用。嗣本案部分經本院以98年度家訴字第60號判決在案，其
    中判決主文第三項載明訴訟費用由被告負擔，該判決業於民
    國98年11月9日確定，上情經本院依職權調閱上開卷宗核閱
    屬實，堪予認定。另查，本件依原告起訴所主張者，為非因
    財產權之訴，並為財產上請求之事件。經核定非財產部份之
    裁判費3,000元；財產部份之裁判費16,642元，是應分別徵
    收第一審之裁判費總計為新臺幣19,642元，爰裁定如主文之
    內容。
四、依民事訴訟法第114條第1項前段、第91條第3項，裁定如主
    文。
中    華    民    國    99    年    1     月     8    日
                  家事法庭司法事務官    林可婷
上為正本係照原本作成
如不服本裁定，應於裁定送達後10日內，以書狀向司法事務官提
出異議。
中    華    民    國    99    年    1     月     8    日
                          書記官  黃心怡


司法院資訊處製作；財團法人民間司法改革基金會備份。
